【裁判字號】    97,簡上,433
【裁判日期】    971211
【裁判案由】    竊盜
【裁判全文】
臺灣臺中地方法院刑事判決             97年度簡上字第433號
上  訴  人  臺灣臺中地方法院檢察署檢察官
被      告  丙○○
上列上訴人因被告竊盜案件，不服本院97年度簡字第385號中華
民國97年4月7日第一審簡易判決（起訴案號：臺灣臺中地方法院
檢察署97年度偵字第4242號），提起上訴，本院管轄之第二審合
議庭判決如下：
    主    文
上訴駁回。
    事    實
一、丙○○意圖為自己不法之所有，於民國96年12月19日晚上8
    時37分許，在位於臺中縣外埔鄉○○村○○路280巷40號之
    「弘彰天廈第一期」之地下室內，徒手竊取甲○○所有之腳
    踏車1部（價值約新臺幣1萬元）；得手後，將竊得之腳踏車
    扛至一樓，從該大廈之大門逃逸。嗣經甲○○報警處理後，
    始循線查獲上情，並於同年月20日晚上9時許，在外埔鄉○○村○○路280巷87號（檢察官漏載280巷）騎樓尋獲腳踏車
    。
二、案經甲○○訴由臺中縣警察局大甲分局報告臺灣臺中地方法
    院檢察署檢察官偵查起訴後，由原審法院改依簡易程序審理
    。
    理    由
一、訊據被告丙○○矢口否認有何竊盜之犯行，辯稱：伊當天喝
    醉了，不知道究竟發生何事；友人乙○○曾叫我把她女兒的
    腳踏車牽回分租的地方，可能牽錯了云云。惟查：
（一）證人即告訴人甲○○於本院審理時具結後作證稱：我八時
      多出門，出門前腳踏車還在地下室，回來就發現腳踏車不
      見了，腳踏車有上鎖，我要求主委調監視器出來看；我從
      大門的監視器畫面看到小偷四處看有無監視器，小偷看到
      了之後手直接把鏡頭往上撥，接著把插頭拔掉；警卷所附
      的翻拍畫面是地下室的監視器，被告一下去就找到我的腳
      踏車，不可能認錯，因為他是我的鄰居，常看到我騎這輛
      腳踏車進進出出；地下室沒有其他腳踏車比我的價值高，
      我這台是鋁合金，市價1萬多元，當時我們地下室停放的
      都是平價的腳踏車；後來找到腳踏車的地方是在我們門口
      出來的對面，就是照片中S7-髮廊右手邊的騎樓，就是我
      這棟的對面那棟等語，按證人甲○○與被告素無怨隙，亦
      無糾紛仇恨，應無攀誣陷害之動機，其證言堪信為真，並
      有監視器翻拍的畫面4張、尋獲贓物之照片2張及贓物認領
      保管單1紙附卷可資佐證。
（二）被告雖辯稱我要幫朋友女兒牽腳踏車，可能牽錯；但證人
      乙○○到庭具結後證稱：我們之前住弘彰天廈一期，後來
      搬到三期，腳踏車放在一期地下室沒有牽過來，女兒的腳
      踏車是銀色的，一般正常型，沒有上鎖，我沒有跟被告說
      腳踏車有上鎖，我只有說我有一輛腳踏車放在那邊，我並
      沒有請被告去幫我牽腳踏車，也沒有跟被告描述我女兒腳
      踏車的樣子；被告也沒有跟我說有幫我去牽腳踏車的事情
      ，是警方查獲後，他找我去作證，說是我請他去幫忙牽腳
      踏車，可是我沒有委託過他等語，按證人乙○○於96年12
      月19日時，係分租房間給被告之二房東，相對於證人甲○○而言，與被告之情誼較密切，自無可能偏坦證人甲○○
      而故意為不利於被告之虛偽證言。證人乙○○既未告知被
      告其女兒腳踏車之外型，且也不曾告知被告其女兒之腳踏
      車有上鎖，被告如欲幫證人乙○○牽車，如何辨識？又何
      以認定證人甲○○已上鎖之腳踏車就是證人乙○○女兒所
      有？
（三）況被告既曾於弘彰天廈一期及三期分租證人乙○○之房屋
      ，應會見過證人乙○○女兒之腳踏車，證人乙○○女兒的
      腳踏車係銀白色，業據證人乙○○證述在案，但證人吳妍
      華的腳踏車卻是鐵灰紋路、黑色底，有照片2張附卷可證
      ，二者顏色差異甚大，衡情無辨識錯誤之可能，故被告所
      言誤認云云，與事實不符。
（四）再者，被告行竊之當日，仍與證人乙○○分租居住於同一
      房屋內，行竊後立即返回租處時，亦與證人乙○○碰過面
      ，何以未告知證人乙○○已「幫她把其女兒的腳踏車牽回
      來」？」，如果真是誤認，何以不將行竊所得之腳踏車牽
      回證人乙○○租屋處之地下室或騎樓？是被告所辯，與常
      情不符，無從採信。
（五）綜上所述，被告所辯，不足採信，其犯行堪以認定。
二、核被告丙○○所為，係犯刑法第320條第1項之竊盜罪。又被
    告前因竊盜及公共危險案件，經本院96年度沙簡字第754號
    分別判處有期徒刑4月及3月，定應執行刑為有期徒刑6月確
    定，嗣經減刑為有期徒刑3月，甫於96年8月25日執行完畢，
    有臺灣高等法院被告前案紀錄表附卷可參，其於有期徒刑執
    行完畢後，5年內故意再犯本件有期徒刑以上之罪，為累犯
    ，應依刑法第47條第1項之規定，加重其刑。
三、本件上訴人即檢察官提起上訴，其上訴意旨略以：量刑之輕
    重，固屬事實審法院得依職權自由裁量之事項，惟仍應受比
    例原則及公平原則之限制，否則其判決即非適法。蓋刑事審
    判旨在實現刑罰權之分配的正義，故法院對有罪之被告科刑
    ，應符合上開罪刑相當之原則，使罰當其罪，以契合人民之
    法律感情。依刑法第57條之規定，科刑時應注意下列事項，
    其中第5、10款明文規定，「犯罪行為人之品行」、「犯罪
    後之態度」是作為科刑輕重之標準。查本件被告不惟是受徒
    刑之執行完畢，5年內再犯有期徒刑之累犯，再觀以卷附之
    犯罪前科紀錄，被告於民國87年間因懲治盜匪條例案件，經
    臺灣臺中地方法院判處有期徒刑3年7月，復經臺灣高等法院
    臺中分院上訴駁回確定；於90年間，因竊盜及酒後駕車之公
    共危險案件，經臺灣臺中地方法院分別判處有期徒刑3月、3
    月確定，前開3案件，合併定應執行有期徒刑3年10月，於94
    年9月14日縮刑期滿；嗣於95年間，因竊盜及酒後駕車之公
    共危險案件，經臺灣臺中地方法院分別判處有期徒刑4月、3
    月確定，減為有期徒刑2月、1月15日，合併定應執行有期徒
    刑3月，於96年8月25日執行完畢。凡此，均彰顯被告之素行
    非佳，品行不良，歷經多次進出監獄服刑猶不知悔改，原審
    於科刑時未衡量上情，僅因被告於審理時坦承犯行，從輕判
    處拘役40日，實無法與自始坦承犯行且毫無犯罪前科紀錄之
    行為人作明顯區分，顯然有違罪刑相當原則，且未依刑法第
    57條之規定斟酌量刑，實有理由不備之違誤等語。經查：量
    刑輕重係屬事實審法院得依職權自由裁量之事項，如已斟酌
    刑法第57條各款所列情狀而未逾越法定刑度，不得遽指為違
    法；且在同一犯罪事實與情節，如別無其他加重或減輕之原
    因，下級審量定之刑，亦無過重或失輕之不當情形，則上級
    審法院對下級審法院之職權行使，原則上應予尊重（最高法
    院72年臺上字第6696號判例及85年度臺上字第2446號判決意
    旨參照）。原審認被告竊盜犯行，事證明確，而依刑法第32
    0條第1項、第47條第1項、第41條第1項前段，刑法施行法第
    1條之1，量處被告拘役40日，如易科罰金以新臺幣1千元折
    算1日，其認事用法均無違誤，量刑亦屬適當。是檢察官以
    原審就被告量刑過輕為由，提起本件上訴，為無理由，應予
    駁回。
據上論斷，應依刑事訴訟法第455條之1第1項、第3項、第368條
，判決如主文。
中    華    民    國    97    年    12    月    11    日
                  刑事第九庭  審判長法  官  施慶鴻
                                    法  官  莊秋燕
                                    法  官  何世全
上正本證明與原本無異。
不得上訴。
                                    書記官  簡芳敏
中    華    民    國    97    年    12    月    11    日
附錄論罪科刑法條
刑法第320條第1項
意圖為自己或第三人不法之所有，而竊取他人之動產者，為竊盜
罪，處5年以下有期徒刑、拘役或5百元以下罰金。


司法院資訊處製作；財團法人民間司法改革基金會備份。
